---
title: "Mating_Topillos_data"
author: "Fernanda"
date: "9/29/2020"
output:
  pdf_document: default
  html_document: default
---

```{r setup, include=FALSE}
knitr::opts_chunk$set(echo = TRUE)
```

Data visualization

```{r}
# Clear workspace
rm(list = ls())
# Set working directory (where this file is stored)
```


```{r}
# Load 'rstudioapi' package
if(!is.element("rstudioapi",row.names(installed.packages()))){
  install.packages("rstudioapi")
}
library(rstudioapi)
setwd(dirname(rstudioapi::getActiveDocumentContext()$path))
# Save graphical parameters
op <- par()

# Load 'ggplot2' package
if(!is.element("ggplot2",row.names(installed.packages()))){
  install.packages("ggplot2")
}
library(ggplot2)
# Load 'scales' package
if(!is.element("scales",row.names(installed.packages()))){
  install.packages("scales")
}
library(scales)
# Load 'svglite' package
if(!is.element("svglite",row.names(installed.packages()))){
  install.packages("svglite")
}

```

```{r}
library(ggplot2)
library(scales)
library(svglite)
library(tidyverse)
library(readxl)
```

##Define variables
```{r}
library(readxl)
Mating_topillos_huddling_dataframe <- read_excel("Mating_topillos_huddling_dataframe.xlsx", col_types = c("text", "text", "text", "text", "numeric", "numeric", "numeric", "numeric", "numeric", "numeric", "numeric", "numeric", "numeric", "numeric", "numeric"))

df_hud <- Mating_topillos_huddling_dataframe
hud_lat_s01 <- df_hud[,5]
Ls_mea <- df_hud %>%
  select(1,3,7)
  colnames(Ls_mea)[3] <-"FC"
Acc_nacc <- df_hud %>%
  select(1,3,8)
  colnames(Acc_nacc)[3] <-"FC"
Bla_nacc <- df_hud %>%
  select(1,3,9)
  colnames(Bla_nacc)[3] <-"FC"
Bla_rsc  <- df_hud %>%
  select(1,3,10)
  colnames(Bla_rsc)[3] <-"FC"
Pvn_rsc  <- df_hud %>%
  select(1,3,11)
  colnames(Pvn_rsc)[3] <-"FC"
Mea_vp  <- df_hud %>%
  select(1,3,12)
  colnames(Mea_vp)[3] <-"FC"
Ls_vta <- df_hud %>%
  select(1,3,13)
  colnames(Ls_vta)[3] <-"FC"
Rsc_vta <- df_hud %>%
  select(1,3,14)
  colnames(Rsc_vta)[3] <-"FC"
Bla_DG <- df_hud %>%
  select(1,3,15)
  colnames(Bla_DG)[3] <-"FC"

```

##Script de Zeus para boxplots

```{r eval=FALSE, include=FALSE}
# Read residuals
datos <- read.csv("/Users/MaFernanda/Topillos/Mating_Topillos/PostHoc/FWE-posthoc_Ses_resid.csv")
datos$Ses <- factor(datos$Ses)

# Visualization
g1 <- ggplot(data = datos,
             mapping = aes(x = Ses, y = FC_ACC.LS)) +
  geom_boxplot(outlier.shape = NA) +
  #geom_jitter(shape=16, position=position_jitter(0.2)) +
  geom_dotplot(binaxis='y', stackdir='center', dotsize=1) +
  geom_line(aes(group = id), size=.2, alpha=.5) +
 #ggtitle(gsub("[.]","-",names(Ynet)[fwe_edges[fe]])) + 
  ylab("FC (z)") + 
  xlab("Session") +
  theme_bw()
#outfile <- paste0("bp_Ses_",gsub("[.]","_",names(Ynet)[fwe_edges[fe]]),".svg")
#ggsave(outfile, height = 4, width = 4)
```

##Script de Zeus para correlaciones de conducta con huddling 
```{r eval=FALSE, include=FALSE}
# Huddling files
hfiles <- c("../F&M_ACC-NAcc_NBS_FigCorr_Huddling.csv",
            "../F&M_NAcc-BLA_NBS_FigCorr_Huddling.csv",
            "../F&M_BLA-DG_NBS_FigCorr_Huddling.csv",
            "../F&M_RSC-VTA_NBS_FigCorr_Huddling.csv",
            "../F&M_MeA-VP_NBS_FigCorr_Huddling.csv")

# Plot them in a loop
for(gg in 1:length(hfiles)){
  # Read .csv file
  datos <- read.csv(hfiles[gg])
  # Set sex and huddling
  datos$Sex <- factor(is.na(datos$Females), labels = c("F","M"))
  datos$huddling <- rowSums( cbind (datos$Females,datos$Males), na.rm=TRUE)
  # Pearson's correlation
  cortext <- cor.test(datos$Functional.Connectivity,datos$huddling)
  
  # Plot
  titulo <- unlist(strsplit(hfiles[gg], "_"))[2]
  ggplot(data = datos, mapping = aes(x = Functional.Connectivity, y = huddling)) +
    geom_smooth(method="lm", color = "goldenrod1", fill = scales::alpha("goldenrod1", alpha = 0.2)) +
    geom_point(mapping = aes(color = Sex)) + 
    scale_color_manual(values=c("deeppink3", "darkcyan")) +
    xlab("Functional connectivity") + ylab("Huddling latency (min)") + ggtitle(titulo) +
    annotate("text", x = 0.7*max(datos$Functional.Connectivity), y = 0.9*max(datos$huddling),
             label = paste0("r(",cortext$parameter,")=",round(cortext$estimate,3))) +
    theme_classic()
  ggsave(filename = paste0("huddling_",titulo,".svg"), width = 5, height = 4)
}
```

Intento de hacerlo loop

```{r eval=FALSE, include=FALSE}
hud_list <- c(Ls_mea, Acc_nacc, Bla_nacc, Bla_rsc, Pvn_rsc, Mea_vp, Ls_vta, Rsc_vta, Bla_DG)
for(gg in 1:length(hud_list)){
  datos <- (hud_list[gg])
  # Pearson's correlation
  cortext <- cor.test(datos$FC,hud_lat_s01$Huddling_lat)

  # Plot
  titulo <- unlist((hud_list[gg]))
  ggplot(data = datos, mapping = aes(x = FC, y = hud_lat_s01$Huddling_lat)) +
    geom_smooth(method="lm", color = "goldenrod1", fill = scales::alpha("goldenrod1", alpha = 0.2)) +
    geom_point(mapping = aes(color = Sex)) + 
    scale_color_manual(values=c("deeppink3", "darkcyan")) +
    xlab("Functional connectivity") + ylab("Huddling latency (min)") + ggtitle(titulo) +
    annotate("text", x = 0.7*max(datos$FC), y = 0.9*max(hud_lat_s01$Huddling_lat),
             label = paste0("r(",cortext$parameter,")=",round(cortext$estimate,3))) +
    theme_classic()
  ggsave(filename = paste0("huddling_",titulo,".svg"), width = 5, height = 5)
}
```


#USADOS EN RESPUESTA

##Plot de LS-MeA adaptado de script de Zeus
```{r}
# Pearson's correlation
cortext <- cor.test(Ls_mea$FC,hud_lat_s01$Huddling_lat)
colnames(Ls_mea)[3] <-"FC"
  # Plot
  ggplot(data = Ls_mea, mapping = aes(x = FC, y = hud_lat_s01$Huddling_lat)) +
    geom_smooth(method="lm", color = "goldenrod1", fill = scales::alpha("goldenrod1", alpha = 0.2)) +
    geom_point(mapping = aes(color = Sex), size = 2.5) + 
    #ylim(0, 300) +
    #xlim(-0.25, 0.25) +
    scale_color_manual(values=c("deeppink3", "darkcyan")) +
    ggtitle("LS-MeA") +
    #xlab("Functional connectivity") + ylab("Huddling latency (min)") +  +
    #annotate("text", x = 0.7*max(Acc_nacc$FC), y = 0.9*max(hud_lat_s01$Huddling_lat)) +
             #label = paste0("r(",cortext$parameter,")=",round(cortext$estimate,3))) +
    #theme_set(hud_theme)
    theme_classic()
  ggsave(filename = paste0("huddling_","LS-MeA",".svg"), width = 5, height = 4)
  
  View(cortext)
```

###ACC-NAcc
```{r}
  # Pearson's correlation
cortext <- cor.test(Acc_nacc$FC,hud_lat_s01$Huddling_lat)
colnames(Acc_nacc)[3] <-"FC"
  # Plot
  ggplot(data = Acc_nacc, mapping = aes(x = FC, y = hud_lat_s01$Huddling_lat)) +
    geom_smooth(method="lm", color = "goldenrod1", fill = scales::alpha("goldenrod1", alpha = 0.2)) +
    geom_point(mapping = aes(color = Sex), size = 2.5) + 
    #ylim(0, 300) +
    #xlim(-0.25, 0.25) +
    scale_color_manual(values=c("deeppink3", "darkcyan")) +
    xlab("Functional connectivity") + ylab("Huddling latency (min)") +
    ggtitle("ACC-NAcc") +
    #annotate("text", x = 0.7*max(Acc_nacc$FC), y = 0.9*max(hud_lat_s01$Huddling_lat)) +
             #label = paste0("r(",cortext$parameter,")=",round(cortext$estimate,3))) +
    #theme_set(hud_theme)
    theme_classic()
  ggsave(filename = paste0("huddling_","ACC-NAcc",".svg"), width = 5, height = 4)
  
  View(cortext)
```

###BLA-NAcc
```{r}
  # Pearson's correlation
cortext <- cor.test(Bla_nacc$FC,hud_lat_s01$Huddling_lat)
colnames(Bla_nacc)[3] <-"FC"
  # Plot
  ggplot(data = Bla_nacc, mapping = aes(x = FC, y = hud_lat_s01$Huddling_lat)) +
    geom_smooth(method="lm", color = "goldenrod1", fill = scales::alpha("goldenrod1", alpha = 0.2)) +
    geom_point(mapping = aes(color = Sex), size = 2.5) + 
    #ylim(0, 300) +
    #xlim(-0.25, 0.25) +
    scale_color_manual(values=c("deeppink3", "darkcyan")) +
    xlab("Functional connectivity") + ylab("Huddling latency (min)") +
    ggtitle("BLA-NAcc") +
    #annotate("text", x = 0.7*max(Acc_nacc$FC), y = 0.9*max(hud_lat_s01$Huddling_lat)) +
             #label = paste0("r(",cortext$parameter,")=",round(cortext$estimate,3))) +
    #theme_set(hud_theme)
    theme_classic()
  ggsave(filename = paste0("huddling_","BLA-NAcc",".svg"), width = 5, height = 4)
  
  View(cortext)
```


###BLA-RSC
```{r}
  # Pearson's correlation
cortext <- cor.test(Bla_rsc$FC,hud_lat_s01$Huddling_lat)
colnames(Bla_rsc)[3] <-"FC"
  # Plot
  ggplot(data = Bla_rsc, mapping = aes(x = FC, y = hud_lat_s01$Huddling_lat)) +
    geom_smooth(method="lm", color = "goldenrod1", fill = scales::alpha("goldenrod1", alpha = 0.2)) +
    geom_point(mapping = aes(color = Sex), size = 2.5) + 
    #ylim(0, 300) +
    #xlim(-0.25, 0.25) +
    scale_color_manual(values=c("deeppink3", "darkcyan")) +
    #xlab("Functional connectivity") + ylab("Huddling latency (min)") +
    ggtitle("BLA-RSC") +
    #annotate("text", x = 0.7*max(Acc_nacc$FC), y = 0.9*max(hud_lat_s01$Huddling_lat)) +
             #label = paste0("r(",cortext$parameter,")=",round(cortext$estimate,3))) +
    #theme_set(hud_theme)
    theme_classic()
  ggsave(filename = paste0("huddling_","BLA-RSC",".svg"), width = 5, height = 4)
  
  View(cortext)
```

###PVN-RSC
```{r}
 # Pearson's correlation
cortext <- cor.test(Pvn_rsc$FC,hud_lat_s01$Huddling_lat)
colnames(Pvn_rsc)[3] <-"FC"
  # Plot
  ggplot(data = Pvn_rsc, mapping = aes(x = FC, y = hud_lat_s01$Huddling_lat)) +
    geom_smooth(method="lm", color = "goldenrod1", fill = scales::alpha("goldenrod1", alpha = 0.2)) +
    geom_point(mapping = aes(color = Sex), size = 2.5) + 
    #ylim(0, 300) +
    #xlim(-0.25, 0.25) +
    scale_color_manual(values=c("deeppink3", "darkcyan")) +
    #xlab("Functional connectivity") + ylab("Huddling latency (min)") +
    ggtitle("PVN-RSC") +
    #annotate("text", x = 0.7*max(Acc_nacc$FC), y = 0.9*max(hud_lat_s01$Huddling_lat)) +
             #label = paste0("r(",cortext$parameter,")=",round(cortext$estimate,3))) +
    #theme_set(hud_theme)
    theme_classic()
  ggsave(filename = paste0("huddling_","PVN-RSC",".svg"), width = 5, height = 4)
  
  View(cortext)
```

###MeA-VP
```{r}
# Pearson's correlation
cortext <- cor.test(Mea_vp$FC,hud_lat_s01$Huddling_lat)
colnames(Mea_vp)[3] <-"FC"
  # Plot
  ggplot(data = Mea_vp, mapping = aes(x = FC, y = hud_lat_s01$Huddling_lat)) +
    geom_smooth(method="lm", color = "goldenrod1", fill = scales::alpha("goldenrod1", alpha = 0.2)) +
    geom_point(mapping = aes(color = Sex), size = 2.5) + 
    #ylim(0, 300) +
    #xlim(-0.25, 0.25) +
    scale_color_manual(values=c("deeppink3", "darkcyan")) +
    #xlab("Functional connectivity") + ylab("Huddling latency (min)") +
    ggtitle("MeA-VP") +
    #annotate("text", x = 0.7*max(Acc_nacc$FC), y = 0.9*max(hud_lat_s01$Huddling_lat)) +
             #label = paste0("r(",cortext$parameter,")=",round(cortext$estimate,3))) +
    #theme_set(hud_theme)
    theme_classic()
  ggsave(filename = paste0("huddling_","MeA-VP",".svg"), width = 5, height = 4)
  
   View(cortext)
```


###LS-VTA
```{r}
# Pearson's correlation
cortext <- cor.test(Ls_vta$FC,hud_lat_s01$Huddling_lat)
colnames(Ls_vta)[3] <-"FC"
  # Plot
  ggplot(data = Ls_vta, mapping = aes(x = FC, y = hud_lat_s01$Huddling_lat)) +
    geom_smooth(method="lm", color = "goldenrod1", fill = scales::alpha("goldenrod1", alpha = 0.2)) +
    geom_point(mapping = aes(color = Sex), size = 2.5) + 
    #ylim(0, 300) +
    #xlim(-0.25, 0.25) +
    scale_color_manual(values=c("deeppink3", "darkcyan")) +
    #xlab("Functional connectivity") + ylab("Huddling latency (min)") +
    ggtitle("LS-VTA") +
    #annotate("text", x = 0.7*max(Acc_nacc$FC), y = 0.9*max(hud_lat_s01$Huddling_lat)) +
             #label = paste0("r(",cortext$parameter,")=",round(cortext$estimate,3))) +
    #theme_set(hud_theme)
    theme_classic()
  ggsave(filename = paste0("huddling_","LS-VTA",".svg"), width = 5, height = 4)
  
  View(cortext)
```


###RSC-VTA
```{r}
# Pearson's correlation
cortext <- cor.test(Rsc_vta$FC,hud_lat_s01$Huddling_lat)
colnames(Rsc_vta)[3] <-"FC"
  # Plot
  ggplot(data = Rsc_vta, mapping = aes(x = FC, y = hud_lat_s01$Huddling_lat)) +
    geom_smooth(method="lm", color = "goldenrod1", fill = scales::alpha("goldenrod1", alpha = 0.2)) +
    geom_point(mapping = aes(color = Sex), size = 2.5) + 
    #ylim(0, 300) +
    #xlim(-0.25, 0.25) +
    scale_color_manual(values=c("deeppink3", "darkcyan")) +
    #xlab("Functional connectivity") + ylab("Huddling latency (min)") +
    ggtitle("RSC-VTA") +
    #annotate("text", x = 0.7*max(Acc_nacc$FC), y = 0.9*max(hud_lat_s01$Huddling_lat)) +
             #label = paste0("r(",cortext$parameter,")=",round(cortext$estimate,3))) +
    #theme_set(hud_theme)
    theme_classic()
  ggsave(filename = paste0("huddling_","RSC-VTA",".svg"), width = 5, height = 4)
  View(cortext)
```

###BLA-DG
```{r}
# Pearson's correlation
cortext <- cor.test(Bla_DG$FC,hud_lat_s01$Huddling_lat)
colnames(Bla_DG)[3] <-"FC"
  # Plot
  ggplot(data = Bla_DG, mapping = aes(x = FC, y = hud_lat_s01$Huddling_lat)) +
    geom_smooth(method="lm", color = "goldenrod1", fill = scales::alpha("goldenrod1", alpha = 0.2)) +
    geom_point(mapping = aes(color = Sex), size = 2.5) + 
    #ylim(0, 300) +
    #xlim(-0.25, 0.25) +
    scale_color_manual(values=c("deeppink3", "darkcyan")) +
    #xlab("Functional connectivity") + ylab("Huddling latency (min)") +
    ggtitle("BLA-DG") +
    #annotate("text", x = 0.7*max(Acc_nacc$FC), y = 0.9*max(hud_lat_s01$Huddling_lat)) +
             #label = paste0("r(",cortext$parameter,")=",round(cortext$estimate,3))) +
    #theme_set(hud_theme)
    theme_classic()
  ggsave(filename = paste0("huddling_","BLA-DG",".svg"), width = 5, height = 4)
  
  View(cortext)
```


##Creacion de tema para huddling
```{r}
hud_theme <- theme_classic() +
  theme(text = element_text(family = "Arial"), axis.line = element_line(colour = 'black', size = 1), panel.grid.major = element_blank(), panel.grid.minor = element_blank()) 
  
hud_theme$text
hud_theme$axis.line
```


##Modificacion de script de Zeus boxplots
```{r}
datos <- read.csv("/Users/MaFernanda/Topillos/Mating_Topillos/PostHoc/FWE-posthoc_Ses_resid.csv")
datos$Ses <- factor(datos$Ses)

# Visualization
ggplot(data = datos, mapping = aes(x = Ses, y = resid_ACC.LS)) +
  geom_boxplot(outlier.shape = NA, notch = TRUE, notchwidth = 0.7) +
  stat_boxplot(geom = "errorbar", width = 0.5) + 
  geom_point(mapping = aes(color = Sex), size = 2.5, alpha=0.35) + 
  geom_line(aes(group = id, color = Sex), size=.3, alpha=0.35) +
  scale_color_manual(values=c("deeppink3", "darkcyan")) +
 #ggtitle(gsub("[.]","-",names(Ynet)[fwe_edges[fe]])) + 
  ylab("Functional Connectivity (residuals)") + 
  xlab("Session") +
  theme_bw() + theme(panel.border = element_blank(), panel.grid.major = element_blank(), panel.grid.minor = element_blank(), axis.line = element_line(colour = "black"))
#outfile <- paste0("bp_Ses_",gsub("[.]","_",names(Ynet)[fwe_edges[fe]]),".svg")
ggsave(filename ="ACC-LS_resid", height = 4, width = 4, device = "svg")

```

###Violin plots
```{r}
ggplot(data = datos, mapping = aes(x = Ses, y = resid_ACC.LS)) +
  geom_violin(trim = TRUE, scale = "count", draw_quantiles = 0.5) +
  geom_point(mapping = aes(color = Sex), size = 2.5, alpha=0.35) + 
  geom_line(aes(group = id, color = Sex), size=.3, alpha=0.35) +
  scale_color_manual(values=c("deeppink3", "darkcyan")) +
 #ggtitle(gsub("[.]","-",names(Ynet)[fwe_edges[fe]])) + 
  ylab("Functional Connectivity (residuals)") + 
  xlab("Session") +
  theme_bw() + theme(panel.border = element_blank(), panel.grid.major = element_blank(), panel.grid.minor = element_blank(), axis.line = element_line(colour = "black"))
ggsave(filename ="ACC-LS_resid_v", height = 4, width = 4, device = "svg")
```

##Graficas Session

```{r}
library(readr)
library(ggplot2)
FWE_posthoc_onlySes_FC <- read_csv("PostHoc/only_session/FWE-posthoc_onlySes_FC.csv")
datos <- FWE_posthoc_onlySes_FC
datos$Ses <- factor(datos$Ses)

```

##Violin plots

###ACC-LS
```{r}
ggplot(data = datos, mapping = aes(x = Ses, y = FC_ACC.LS)) +
  geom_violin(trim = TRUE, scale = "count", draw_quantiles = 0.5) +
  geom_point(mapping = aes(color = Sex), size = 2.5, alpha=0.35) + 
  geom_line(aes(group = id, color = Sex), size=.3, alpha=0.35) +
  scale_color_manual(values=c("deeppink3", "darkcyan")) +
 #ggtitle(gsub("[.]","-",names(Ynet)[fwe_edges[fe]])) + 
  ylab("Functional Connectivity") + 
  xlab("Session") +
  theme_bw() + theme(panel.border = element_blank(), panel.grid.major = element_blank(), panel.grid.minor = element_blank(), axis.line = element_line(colour = "black"))
ggsave(filename ="ACC-LS_FC_v", height = 4, width = 4, device = "svg")
```
###LS-mPFC
```{r}
ggplot(data = datos, mapping = aes(x = Ses, y = FC_LS.mPFC)) +
  geom_violin(trim = TRUE, scale = "count", draw_quantiles = 0.5) +
  geom_point(mapping = aes(color = Sex), size = 2.5, alpha=0.35) + 
  geom_line(aes(group = id, color = Sex), size=.3, alpha=0.35) +
  scale_color_manual(values=c("deeppink3", "darkcyan")) +
 #ggtitle(gsub("[.]","-",names(Ynet)[fwe_edges[fe]])) + 
  ylab("Functional Connectivity") + 
  xlab("Session") +
  theme_bw() + theme(panel.border = element_blank(), panel.grid.major = element_blank(), panel.grid.minor = element_blank(), axis.line = element_line(colour = "black"))
ggsave(filename ="LS-mPFC_FC_v", height = 4, width = 4, device = "svg")
```

###BLA-NAcc
```{r}
ggplot(data = datos, mapping = aes(x = Ses, y = FC_BLA.NAcc)) +
  geom_violin(trim = TRUE, scale = "count", draw_quantiles = 0.5) +
  geom_point(mapping = aes(color = Sex), size = 2.5, alpha=0.35) + 
  geom_line(aes(group = id, color = Sex), size=.3, alpha=0.35) +
  scale_color_manual(values=c("deeppink3", "darkcyan")) +
 #ggtitle(gsub("[.]","-",names(Ynet)[fwe_edges[fe]])) + 
  ylab("Functional Connectivity") + 
  xlab("Session") +
  theme_bw() + theme(panel.border = element_blank(), panel.grid.major = element_blank(), panel.grid.minor = element_blank(), axis.line = element_line(colour = "black"))
ggsave(filename ="BLA-NAcc_FC_v", height = 4, width = 4, device = "svg")
```


###LS-RSC
```{r}
ggplot(data = datos, mapping = aes(x = Ses, y = FC_LS.RSC)) +
  geom_violin(trim = TRUE, scale = "count", draw_quantiles = 0.5) +
  geom_point(mapping = aes(color = Sex), size = 2.5, alpha=0.35) + 
  geom_line(aes(group = id, color = Sex), size=.3, alpha=0.35) +
  scale_color_manual(values=c("deeppink3", "darkcyan")) +
 #ggtitle(gsub("[.]","-",names(Ynet)[fwe_edges[fe]])) + 
  ylab("Functional Connectivity") + 
  xlab("Session") +
  theme_bw() + theme(panel.border = element_blank(), panel.grid.major = element_blank(), panel.grid.minor = element_blank(), axis.line = element_line(colour = "black"))
ggsave(filename ="LS-RSC_FC_v", height = 4, width = 4, device = "svg")
```

###LS-VP
```{r}
ggplot(data = datos, mapping = aes(x = Ses, y = FC_LS.VP)) +
  geom_violin(trim = TRUE, scale = "count", draw_quantiles = 0.5) +
  geom_point(mapping = aes(color = Sex), size = 2.5, alpha=0.35) + 
  geom_line(aes(group = id, color = Sex), size=.3, alpha=0.35) +
  scale_color_manual(values=c("deeppink3", "darkcyan")) +
 #ggtitle(gsub("[.]","-",names(Ynet)[fwe_edges[fe]])) + 
  ylab("Functional Connectivity") + 
  xlab("Session") +
  theme_bw() + theme(panel.border = element_blank(), panel.grid.major = element_blank(), panel.grid.minor = element_blank(), axis.line = element_line(colour = "black"))
ggsave(filename ="LS-VP_FC_v", height = 4, width = 4, device = "svg")
```

###NAcc-VTA
```{r}
ggplot(data = datos, mapping = aes(x = Ses, y = FC_NAcc.VTA)) +
  geom_violin(trim = TRUE, scale = "count", draw_quantiles = 0.5) +
  geom_point(mapping = aes(color = Sex), size = 2.5, alpha=0.35) + 
  geom_line(aes(group = id, color = Sex), size=.3, alpha=0.35) +
  scale_color_manual(values=c("deeppink3", "darkcyan")) +
 #ggtitle(gsub("[.]","-",names(Ynet)[fwe_edges[fe]])) + 
  ylab("Functional Connectivity") + 
  xlab("Session") +
  theme_bw() + theme(panel.border = element_blank(), panel.grid.major = element_blank(), panel.grid.minor = element_blank(), axis.line = element_line(colour = "black"))
ggsave(filename ="NAcc-VTA_FC_v", height = 4, width = 4, device = "svg")
```
###VP-VTA
```{r}
ggplot(data = datos, mapping = aes(x = Ses, y = FC_VP.VTA)) +
  geom_violin(trim = TRUE, scale = "count", draw_quantiles = 0.5) +
  geom_point(mapping = aes(color = Sex), size = 2.5, alpha=0.35) + 
  geom_line(aes(group = id, color = Sex), size=.3, alpha=0.35) +
  scale_color_manual(values=c("deeppink3", "darkcyan")) +
 #ggtitle(gsub("[.]","-",names(Ynet)[fwe_edges[fe]])) + 
  ylab("Functional Connectivity") + 
  xlab("Session") +
  theme_bw() + theme(panel.border = element_blank(), panel.grid.major = element_blank(), panel.grid.minor = element_blank(), axis.line = element_line(colour = "black"))
ggsave(filename ="VP-VTA_FC_v", height = 4, width = 4, device = "svg")
```

###LS-dHIP
```{r}
ggplot(data = datos, mapping = aes(x = Ses, y = FC_LS.HipD)) +
  geom_violin(trim = TRUE, scale = "count", draw_quantiles = 0.5) +
  geom_point(mapping = aes(color = Sex), size = 2.5, alpha=0.35) + 
  geom_line(aes(group = id, color = Sex), size=.3, alpha=0.35) +
  scale_color_manual(values=c("deeppink3", "darkcyan")) +
 #ggtitle(gsub("[.]","-",names(Ynet)[fwe_edges[fe]])) + 
  ylab("Functional Connectivity") + 
  xlab("Session") +
  theme_bw() + theme(panel.border = element_blank(), panel.grid.major = element_blank(), panel.grid.minor = element_blank(), axis.line = element_line(colour = "black"))
ggsave(filename ="LS-dHIP_FC_v", height = 4, width = 4, device = "svg")
```

###mPFC-dHIP
```{r}
ggplot(data = datos, mapping = aes(x = Ses, y = FC_mPFC.HipD)) +
  geom_violin(trim = TRUE, scale = "count", draw_quantiles = 0.5) +
  geom_point(mapping = aes(color = Sex), size = 2.5, alpha=0.35) + 
  geom_line(aes(group = id, color = Sex), size=.3, alpha=0.35) +
  scale_color_manual(values=c("deeppink3", "darkcyan")) +
 #ggtitle(gsub("[.]","-",names(Ynet)[fwe_edges[fe]])) + 
  ylab("Functional Connectivity") + 
  xlab("Session") +
  theme_bw() + theme(panel.border = element_blank(), panel.grid.major = element_blank(), panel.grid.minor = element_blank(), axis.line = element_line(colour = "black"))
ggsave(filename ="mPFC-dHIP_FC_v", height = 4, width = 4, device = "svg")
```

###ACC-vHIP
```{r}
ggplot(data = datos, mapping = aes(x = Ses, y = FC_ACC.HipV)) +
  geom_violin(trim = TRUE, scale = "count", draw_quantiles = 0.5) +
  geom_point(mapping = aes(color = Sex), size = 2.5, alpha=0.35) + 
  geom_line(aes(group = id, color = Sex), size=.3, alpha=0.35) +
  scale_color_manual(values=c("deeppink3", "darkcyan")) +
 #ggtitle(gsub("[.]","-",names(Ynet)[fwe_edges[fe]])) + 
  ylab("Functional Connectivity") + 
  xlab("Session") +
  theme_bw() + theme(panel.border = element_blank(), panel.grid.major = element_blank(), panel.grid.minor = element_blank(), axis.line = element_line(colour = "black"))
ggsave(filename ="ACC-vHIP_FC_v", height = 4, width = 4, device = "svg")
```


## DATOS DE PREFERENCIA DE PAREJA (CORRELACIÓN)

###LS-VP
```{r}
#Cargar datos
partnerpref_s01 <- read_excel("Mating_topillos_partnerpref_dataframe.xlsx", sheet = "s01")

# Pearson's correlation
cortexts01 <- cor.test(partnerpref_s01$FC_LS.VP, partnerpref_s01$Index_demeaned)
colnames(partnerpref_s01)[7] <-"FC"
  # Plot
  ggplot(data = partnerpref_s01, mapping = aes(x = FC, y = Index_Pref)) +
    geom_smooth(method="lm", color = "darkolivegreen3", fill = scales::alpha("darkolivegreen3", alpha = 0.2)) +
    geom_point(mapping = aes(color = Sex), size = 2.5) + 
    #ylim(0, 300) +
    #xlim(-0.25, 0.25) +
    scale_color_manual(values=c("deeppink3", "darkcyan")) +
    ylim(0.0, 1.0) +
    #xlab("Functional connectivity") + ylab("Huddling latency (min)") +
    ggtitle("LS-VP") +
    #annotate("text", x = 0.7*max(Acc_nacc$FC), y = 0.9*max(hud_lat_s01$Huddling_lat)) +
             #label = paste0("r(",cortext$parameter,")=",round(cortext$estimate,3))) +
    #theme_set(hud_theme)
    theme_classic()
  ggsave(filename = paste0("corrpref_","LS-VP",".svg"), width = 5, height = 4)
  
  #View(cortext)
```

###BLA-NAcc
```{r}
#Cargar datos
partnerpref_s02 <- read_excel("Mating_topillos_partnerpref_dataframe.xlsx", sheet = "s02")

# Pearson's correlation
cortexts02 <- cor.test(partnerpref_s02$FC_BLA.NAcc, partnerpref_s02$Index_demeaned)
colnames(partnerpref_s02)[7] <-"FC"
  # Plot
  ggplot(data = partnerpref_s02, mapping = aes(x = FC, y = Index_Pref)) +
    geom_smooth(method="lm", color = "darkolivegreen3", fill = scales::alpha("darkolivegreen3", alpha = 0.2)) +
    geom_point(mapping = aes(color = Sex), size = 2.5) + 
    #ylim(0, 300) +
    #xlim(-0.25, 0.25) +
    scale_color_manual(values=c("deeppink3", "darkcyan")) +
    #xlab("Functional connectivity") + ylab("Huddling latency (min)") +
    ylim(0.0, 1.0) +
    ggtitle("BLA-NAcc") +
    #annotate("text", x = 0.7*max(Acc_nacc$FC), y = 0.9*max(hud_lat_s01$Huddling_lat)) +
             #label = paste0("r(",cortext$parameter,")=",round(cortext$estimate,3))) +
    #theme_set(hud_theme)
    theme_classic()
  ggsave(filename = paste0("corrpref_","BLA-NAcc",".svg"), width = 5, height = 4)
  
  #View(cortext)
```

###LS-RSC
```{r}
#Cargar datos
partnerpref_s03 <- read_excel("Mating_topillos_partnerpref_dataframe.xlsx", sheet = "s03")

# Pearson's correlation
cortexts03 <- cor.test(partnerpref_s03$FC_LS.RSC, partnerpref_s03$Index_demeaned)
colnames(partnerpref_s03)[7] <-"FC"
  # Plot
  ggplot(data = partnerpref_s03, mapping = aes(x = FC, y = Index_Pref)) +
    geom_smooth(method="lm", color = "darkolivegreen3", fill = scales::alpha("darkolivegreen3", alpha = 0.2)) +
    geom_point(mapping = aes(color = Sex), size = 2.5) + 
    #ylim(0, 300) +
    #xlim(-0.25, 0.25) +
    scale_color_manual(values=c("deeppink3", "darkcyan")) +
    #xlab("Functional connectivity") + ylab("Huddling latency (min)") +
    ylim(0.0, 1.0) +
    ggtitle("LS-RSC") +
    #annotate("text", x = 0.7*max(Acc_nacc$FC), y = 0.9*max(hud_lat_s01$Huddling_lat)) +
             #label = paste0("r(",cortext$parameter,")=",round(cortext$estimate,3))) +
    #theme_set(hud_theme)
    theme_classic()
  ggsave(filename = paste0("corrpref_","LS-RSC",".svg"), width = 5, height = 4)
  
  #View(cortext)
```

## DATOS DE SOCIAL TIME (CORRELACIÓN)

###MeA-mPFC
```{r}
#Cargar datos
Socialtime <- read_excel("Mating_topillos_socialtime_dataframe.xlsx")

# Pearson's correlation
cortexts01 <- cor.test(Socialtime$FC_MeA.mPFC, Socialtime$Socialtime_demeaned)
#colnames(partnerpref_s03)[7] <-"FC"
  # Plot
  ggplot(data = Socialtime, mapping = aes(x = FC_MeA.mPFC, y = Percentage_socialtime)) +
    geom_smooth(method="lm", color = "deepskyblue3", fill = scales::alpha("deepskyblue3", alpha = 0.2)) +
    geom_point(mapping = aes(color = Sex), size = 2.5) + 
    ylim(20, 100) +
    #xlim(-0.25, 0.25) +
    scale_color_manual(values=c("deeppink3", "darkcyan")) +
    #xlab("Functional connectivity") + ylab("Huddling latency (min)") +
    ggtitle("mPFC-MeA") +
    #annotate("text", x = 0.7*max(Acc_nacc$FC), y = 0.9*max(hud_lat_s01$Huddling_lat)) +
             #label = paste0("r(",cortext$parameter,")=",round(cortext$estimate,3))) +
    #theme_set(hud_theme)
    theme_classic()
  ggsave(filename = paste0("socialtime_","mPFC-MeA",".svg"), width = 5, height = 4)
  
  #View(cortext)
```

###LS-NAcc
```{r}

#Cargar datos
#Socialtime <- read_excel("Mating_topillos_socialtime_dataframe.xlsx")

# Pearson's correlation
cortexts02 <- cor.test(Socialtime$FC_LS.NAcc, Socialtime$Socialtime_demeaned)
#colnames(partnerpref_s03)[7] <-"FC"
  # Plot
  ggplot(data = Socialtime, mapping = aes(x = FC_LS.NAcc, y = Percentage_socialtime)) +
    geom_smooth(method="lm", color = "deepskyblue3", fill = scales::alpha("deepskyblue3", alpha = 0.2)) +
    geom_point(mapping = aes(color = Sex), size = 2.5) + 
    ylim(20, 100) +
    #xlim(-0.25, 0.25) +
    scale_color_manual(values=c("deeppink3", "darkcyan")) +
    #xlab("Functional connectivity") + ylab("Huddling latency (min)") +
    ggtitle("LS-NAcc") +
    #annotate("text", x = 0.7*max(Acc_nacc$FC), y = 0.9*max(hud_lat_s01$Huddling_lat)) +
             #label = paste0("r(",cortext$parameter,")=",round(cortext$estimate,3))) +
    #theme_set(hud_theme)
    theme_classic()
  ggsave(filename = paste0("socialtime_","LS-NAcc",".svg"), width = 5, height = 4)
  
  #View(cortext)

```

###NAcc-mPFC
```{r}

#Cargar datos
#Socialtime <- read_excel("Mating_topillos_socialtime_dataframe.xlsx")

# Pearson's correlation
cortexts03 <- cor.test(Socialtime$FC_mPFC.NAcc, Socialtime$Socialtime_demeaned)
#colnames(partnerpref_s03)[7] <-"FC"
  # Plot
  ggplot(data = Socialtime, mapping = aes(x = FC_mPFC.NAcc, y = Percentage_socialtime)) +
    geom_smooth(method="lm", color = "deepskyblue3", fill = scales::alpha("deepskyblue3", alpha = 0.2)) +
    geom_point(mapping = aes(color = Sex), size = 2.5) + 
    ylim(20, 100) +
    #xlim(-0.25, 0.25) +
    scale_color_manual(values=c("deeppink3", "darkcyan")) +
    #xlab("Functional connectivity") + ylab("Huddling latency (min)") +
    ggtitle("NAcc-mPFC") +
    #annotate("text", x = 0.7*max(Acc_nacc$FC), y = 0.9*max(hud_lat_s01$Huddling_lat)) +
             #label = paste0("r(",cortext$parameter,")=",round(cortext$estimate,3))) +
    #theme_set(hud_theme)
    theme_classic()
  ggsave(filename = paste0("socialtime_","NAcc-mPFC",".svg"), width = 5, height = 4)
  
  #View(cortext)

```

###MeA-VP
```{r}

#Cargar datos
#Socialtime <- read_excel("Mating_topillos_socialtime_dataframe.xlsx")

# Pearson's correlation
cortexts04 <- cor.test(Socialtime$FC_MeA.VP, Socialtime$Socialtime_demeaned)
#colnames(partnerpref_s03)[7] <-"FC"
  # Plot
  ggplot(data = Socialtime, mapping = aes(x = FC_MeA.VP, y = Percentage_socialtime)) +
    geom_smooth(method="lm", color = "deepskyblue3", fill = scales::alpha("deepskyblue3", alpha = 0.2)) +
    geom_point(mapping = aes(color = Sex), size = 2.5) + 
    ylim(20, 100) +
    #xlim(-0.25, 0.25) +
    scale_color_manual(values=c("deeppink3", "darkcyan")) +
    #xlab("Functional connectivity") + ylab("Huddling latency (min)") +
    ggtitle("MeA-VP") +
    #annotate("text", x = 0.7*max(Acc_nacc$FC), y = 0.9*max(hud_lat_s01$Huddling_lat)) +
             #label = paste0("r(",cortext$parameter,")=",round(cortext$estimate,3))) +
    #theme_set(hud_theme)
    theme_classic()
  ggsave(filename = paste0("socialtime_","MeA-VP",".svg"), width = 5, height = 4)
  
  #View(cortext)

```

###VP-MOB
```{r}

#Cargar datos
#Socialtime <- read_excel("Mating_topillos_socialtime_dataframe.xlsx")

# Pearson's correlation
cortexts05 <- cor.test(Socialtime$FC_MOB.VP, Socialtime$Socialtime_demeaned)
#colnames(partnerpref_s03)[7] <-"FC"
  # Plot
  ggplot(data = Socialtime, mapping = aes(x = FC_MOB.VP , y = Percentage_socialtime)) +
    geom_smooth(method="lm", color = "deepskyblue3", fill = scales::alpha("deepskyblue3", alpha = 0.2)) +
    geom_point(mapping = aes(color = Sex), size = 2.5) + 
    ylim(20, 100) +
    #xlim(-0.25, 0.25) +
    scale_color_manual(values=c("deeppink3", "darkcyan")) +
    #xlab("Functional connectivity") + ylab("Huddling latency (min)") +
    ggtitle("VP-MOB") +
    #annotate("text", x = 0.7*max(Acc_nacc$FC), y = 0.9*max(hud_lat_s01$Huddling_lat)) +
             #label = paste0("r(",cortext$parameter,")=",round(cortext$estimate,3))) +
    #theme_set(hud_theme)
    theme_classic()
  ggsave(filename = paste0("socialtime_","VP-MOB",".svg"), width = 5, height = 4)
  
  #View(cortext)

```

###MOB-DG
```{r}

#Cargar datos
#Socialtime <- read_excel("Mating_topillos_socialtime_dataframe.xlsx")

# Pearson's correlation
cortexts06 <- cor.test(Socialtime$FC_MOB.DG, Socialtime$Socialtime_demeaned)
#colnames(partnerpref_s03)[7] <-"FC"
  # Plot
  ggplot(data = Socialtime, mapping = aes(x = FC_MOB.DG , y = Percentage_socialtime)) +
    geom_smooth(method="lm", color = "deepskyblue3", fill = scales::alpha("deepskyblue3", alpha = 0.2)) +
    geom_point(mapping = aes(color = Sex), size = 2.5) + 
    ylim(20, 100) +
    #xlim(-0.25, 0.25) +
    scale_color_manual(values=c("deeppink3", "darkcyan")) +
    #xlab("Functional connectivity") + ylab("Huddling latency (min)") +
    ggtitle("MOB-DG") +
    #annotate("text", x = 0.7*max(Acc_nacc$FC), y = 0.9*max(hud_lat_s01$Huddling_lat)) +
             #label = paste0("r(",cortext$parameter,")=",round(cortext$estimate,3))) +
    #theme_set(hud_theme)
    theme_classic()
  ggsave(filename = paste0("socialtime_","MOB-DG",".svg"), width = 5, height = 4)
  
  #View(cortext)

```